【裁判字號】    92,交抗,41
【裁判日期】    920325
【裁判案由】    違反道路交通管理處罰條例
【裁判全文】
臺灣高等法院刑事裁定                              九十二年度交抗字第四一號
    抗  告  人
    即受處分人  甲○○
右抗告人因違反道路交通管理處罰條例案件，不服台灣士林地方法院中華民國九十一
年十二月五日裁定（九十一年度交聲字第八九二號；原處分案號：基監字第四二─Ａ
Ｎ0000000號），提起抗告，本院裁定如左：
    主  文
抗告駁回。
    理  由
一、按汽車駕駛人（包括機器腳踏車），行經有燈光號誌管制之交岔路口闖紅燈者，
    處新臺幣 (下同)一千八百元以上五千四百元以下罰鍰，道路交通管理處罰條例
    第五十三條定有明文，且汽車駕駛人駕駛汽車違反道路交通管理處罰條例第五十
    三條規定者，除應依該條所規定之罰鍰處罰外，並予記違規點數三點，同條例第
    六十三條第一項第三款亦有規定。又依違反道路交通事件統一裁罰標準表，關於
    違反違反道路交通管理處罰條例第五十三條之規定者，於期限內到案聽候裁決者
    ，小型車部分處罰鍰新台幣二千七百元，並記違規點數三點。
二、本件抗告人即受處分人甲○○於九十一年五月十三日十七時三十九分許，駕駛車
    號六０三－ＬＥ號營業用小客車，沿臺北市○○○路○段東西方向行駛，途經忠
    孝東路四段二一六巷口設有燈光號誌管制之交岔路口，明知其行進方向之燈光號
    誌係禁止通行之紅燈號誌，竟闖紅燈迴車，再由反方向直行，為臺北市政府警察
    局中山分局敦化南路派出所員警當場照相並以受處分人有違反行為時道路交通管
    理處罰條例第五十三條規定之行為逕行製單舉發。因受處分人收受舉發通知單後
    於應到案日期前向原處分機關申訴，原處分機關函請舉發機關調查結果，仍認受
    處分人有上開違規行為，乃依道路交通管理處罰條例第五十三條、第六十三條第
    一項第三款之規定於九十一年七月二十二日逕行裁處異議人罰鍰新台幣二千七百
    元，並記違規點數三點，有舉發違規通知單、採證照片等附卷可稽。
三、抗告人坦承有於前揭時地迴車，遭舉發之事實，惟否認有何違規行為，其於原審
    聲明異議略以伊車子於黃燈時，已經超過停車線，為免影響行人穿越，故於燈號
    轉紅燈時繼續迴車通過云云。原裁定認由卷附現場員警所拍攝之舉發照片顯示，
    受處分人所駕駛之汽車確實於燈號已經轉為紅燈時，始將車輛迴轉至對向之慢車
    道，惟並未完成迴轉之動作，僅係右前車輪轉進該慢車道，而當時，忠孝東路南
    北向之行人、車輛均已經開始通行，且有部分機車甚至已經穿越通過忠孝東路到
    達另一邊之巷口，而由照片所示現場，雖設置有人行穿越道，然迴轉空間甚大，
    是依照經驗法則，一輛小客車倘於黃燈階段即已超過停止線開始迴車，應該一下
    子即可將車頭轉正，然由前開照片觀之，受處分人所駕駛之小客車卻於垂直方向
    人車已經大量開始通行時，前車頭車輪才剛迴轉至對向之慢車道而未完成迴車動
    作，故受處分人所駕車輛，應係於紅燈後才通過停止線開始迴轉甚明。因認原處
    處分機關所為之裁決處分，並無不合，而裁定駁回抗告人之異議，經核尚無違誤
    。
四、抗告人不服原裁定，其抗告意旨仍執陳詞指稱伊在路口燈號轉為黃燈時已越過停
    車線，為免影響行人穿越，故於燈號轉紅燈時繼續迴車通過，因迴車速度較慢，
    由照片顯示伊已經迴轉到對方慢車道，行人才開始走等語。惟查依上述採證照片
    已顯示抗告人迴轉至對向慢車道時，當時忠孝東路南北向之車輛均已經開始通行
    ，且有部分機車甚至已經穿越通過忠孝東路到達另一邊之巷口，顯見當時該路口
    早已轉換為紅燈，以該路口迴轉空間仍大之情形之下，抗告人顯係在當時忠孝東
    路南北向之燈號為綠燈，亦即其行進之忠孝東路四段東西方向路口為紅燈之情形
    之下為轉彎之行為，故採證照片上仍顯示其行進之路口燈號為紅燈，從而，抗告
    人空言否認其未闖紅燈云云，不足採信。本件事證明確，自應依法裁罰。
五、綜上所述，抗告人確有在前揭時地駕駛車輛闖紅燈之違規行為，從而原裁定認原
    處分機關所為之裁決處分為適當，裁定駁回異議之聲明，核無不合，抗告無理由
    ，應予駁回。
據上論結，應依道路交通案件處理辦法第二十六條，道路交通管理處罰條例第八十九
條，刑事訴訟法第四百十二條，裁定如主文。
中      華      民      國    九十二    年      三      月    二十五    日
                              台灣高等法院交通法庭
                                  審判長法  官  陳  正  雄
                                        法  官  許  宗  和
                                        法  官  許  錦  印
右正本證明與原本無異。
不得抗告。
                                        書記官  楊  妙  恩
中      華      民      國    九十二    年      三      月    二十五    日


司法院資訊處製作；財團法人民間司法改革基金會備份。
